臺灣臺南地方法院刑事裁定
110年度聲字第1602號
聲  請  人  臺灣臺南地方檢察署檢察官
受  刑  人  陳金奇



上列聲請人因受刑人數罪併罰有二裁判以上，聲請定其應執行之
刑（110年度執字第5679號、110年度執聲字第1046號），本院裁
定如下：
    主  文
陳金奇所犯如附表所示之罪，應執行有期徒刑柒年伍月。
    理  由
一、本件聲請意旨略以：上列受刑人因犯毒品危害防制條例等案
    件，先後經判決如附表（即受刑人陳金奇定應執行刑案件一
    覽表）所示之罪刑確定，應依刑法第53條及第51條第5款規
    定，定其應執行之刑，爰依刑事訴訟法第477條第1項聲請裁
    定等語。
二、按裁判確定前犯數罪者，併合處罰之。但得易科罰金之罪與
    不得易科罰金之罪不在此限；前項但書情形，受刑人請求檢
    察官聲請定應執行刑者，依第51條規定定之；數罪併罰，有
    二裁判以上者，依刑法第51條之規定，定其應執行之刑；數
    罪併罰，分別宣告其罪之刑，宣告多數有期徒刑者，於各刑
    中之最長期以上，各刑合併之刑期以下，定其刑期。但不得
    逾三十年。刑法第50條第1項第1款、第2項、第53條、第51
    條第5款分別定有明文。次按法律上屬於自由裁量之事項，
    有其外部性界限及內部性界限，並非概無拘束。依據法律之
    具體規定，法院應在其範圍選擇為適當之裁判者，為外部性
    界限；而法院為裁判時，應考量法律之目的，及法律秩序之
    理念所在者，為內部性界限。法院為裁判時，二者均不得有
    所踰越。在數罪併罰，有二裁判以上，定其應執行之刑時，
    固屬於法院自由裁量之事項，然仍應受前揭外部性界限及內
    部性界限之拘束（最高法院80年度臺非字第473號、93年度
    臺非字第192號裁判要旨參照）。
三、查本件受刑人陳金奇因犯毒品危害防制條例等案件，經本院
    分別判處如附表所示之罪刑，均經確定在案，受刑人對其所
    犯如附表所示之得易科罰金與不得易科罰金之各罪刑，向聲
    請人聲請定應執行刑，有受刑人民國110年09月09日數罪併
    罰聲請狀1紙附卷可參（詳110年度聲字第1602號本院卷），
    是聲請人依刑法第50條第2項之規定，就附表所示各罪聲請
    定其應執行之刑，核屬正當。按數罪併罰中之一罪，依刑法
    規定得易科罰金者，若因與不得易科之他罪併合處罰結果而
    不得易科罰金時，原可易科部分所處之刑，自亦無庸為易科
    罰金折算標準之記載（司法院大法官釋字第144號、第679號
    解釋意旨參照）。是以聲請人以本院為犯罪事實最後判決之
    法院，聲請定其應執行之刑，本院審核上開情節，認與法並
    無不合，審酌受刑人犯罪時間、犯罪型態、侵害法益及品行
    等因素，爰依法定其應執行之刑如主文所示。
四、依刑事訴訟法第477條第1項，刑法第50條第2項、第53條、
    第51條第5款，裁定如主文。
本案經檢察官許華偉聲請裁定定應執行刑。 
中　　華　　民　　國　　110 　年　　10　　月　　27　　日
           　　　 刑事第十二庭  法　官　黃鏡芳
以上正本證明與原本無異。
如不服本裁定，應於收受送達後5日內向本院提出抗告狀。（應
附繕本）
　　　　　　　　　　　　　　　  書記官  施茜雯
中　　華　　民　　國　　110 　年　　10　　月　　28　　日
附表：受刑人陳金奇定應執行刑案件一覽表
編　　　號  1 2 3 罪　　　名  毒品危害防制條例 毒品危害防制條例 毒品危害防制條例 宣　告　刑  有期徒刑3月如易科罰金，以新臺幣壹仟元折算壹日 有期徒刑3月如易科罰金，以新臺幣壹仟元折算壹日 有期徒刑2月如易科罰金，以新臺幣壹仟元折算壹日 犯罪日期  108年5月31日 108年6月26日 108年2月12日 偵查(自訴)機關 年　度　案　號  臺南地檢108年度毒偵字第1589號 臺南地檢108年度毒偵字第1760號 臺南地檢108年度撤緩毒偵字第223號 最　後 事實審 法院 臺南地院 臺南地院 臺南地院  案號 108年度簡字第2162號 108年度簡字第2490號 108年度簡字第2859號  判決日期 108/08/14 108/09/25 108/10/30 確　定 判　決 法院 臺南地院 臺南地院 臺南地院  案號 108年度簡字第2162號 108年度簡字第2490號 108年度簡字第2859號  判決確定日期 108/09/02 108/10/14 108/11/18 是否為得易科 罰金之案件  是 是 是  備註   臺南地檢108年度執字第6533號 臺南地檢108年度執字第7920號 臺南地檢108年度執字第8469號   臺南地檢109年度執更字第634號  (編號1-3應執行有期徒刑7月，如易科罰金，以新臺幣壹仟元折算壹日） (已執畢）   

編　　　號  4 5  罪　　　名  毒品危害防制條例 毒品危害防制條例  宣　告　刑  有期徒刑3年8月 各2次 有期徒刑3年7月 各42次  犯罪日期  108年4月8日 108年4月20日 108年3月12日至  108年5月29日  偵查(自訴)機關 年　度　案　號  臺南地檢108年度偵字第11014、15050號、109年度偵字第19445號、110年度偵字第1782號 臺南地檢108年度偵字第11014、15050號、109年度偵字第19445號、110年度偵字第1782號  最　後 事實審 法院 臺南地院 臺南地院   案號 109年度訴字第1281號 110年度訴字第149號 109年度訴字第1281號 110年度訴字第149號   判決日期 110/07/15 110/07/15  確　定 判　決 法院 臺南地院 臺南地院   案號 109年度訴字第1281號 110年度訴字第149號 109年度訴字第1281號 110年度訴字第149號   判決確定日期 110/08/10 110/08/10  是否為得易科 罰金之案件  否 否   備註   臺南地檢110年度執字第5679號  (編號4-5應執行有期徒刑7年）